【裁判字號】    95,裁,528
【裁判日期】    950317
【裁判案由】    有關土地事務
【裁判全文】
最  高  行  政  法  院  裁  定
                                     95年度裁字第00528號
聲  請  人  甲○○
上列聲請人因與相對人福建省金門縣地政局有關土地事務事件，
對於中華民國93年6月25日臺北高等行政法院93年度訴字第126號
裁定及94年9月8日本院94年度裁字第01749號裁定，聲請再審。
本院裁定如下：
    主  文
再審之聲請駁回。
再審訴訟費用由聲請人負擔。
    理  由
一、按當事人對於本院所為裁定聲請再審，必須原裁定具有行政
    訴訟法第273條第1項、第2項所列情形之一者，始得為之。
    而該條第1項第1款所謂適用法規顯有錯誤，係指原判決所適
    用之法規與該案應適用之現行法規相違背或與解釋、判例有
    所牴觸而言。至於法律上見解之歧異，聲請人對之縱有爭執
    ，要難謂為適用法規顯有錯誤，而據為再審之理由。又該條
    第1項第2款所謂判決理由與主文顯有矛盾者，係指判決之理
    由，與判決之結果內容發生適得其反之矛盾而言。
二、本件聲請人依廢止前金門馬袓東沙南沙地區安全及輔導條例
    第14條之2第2項之規定，於86年5月12日，以所有之意思繼
    續占有坐落金門縣金寧鄉○○段434地號土地，主張完成取
    得時效，向相對人申請上開土地複丈暨所有權登記，為相對
    人否准。聲請人不服提起訴願，復經福建省金門縣政府於90
    年12月13日以90年度府訴決字第028號訴願決定駁回其訴願
    ，聲請人復就已決定之訴願事件重行提起訴願，訴願決定以
    訴願人（即本件聲請人）對於已經決定之事件，重行提起訴
    願，而為不受理之決定，原法院認聲請人重行提起訴願，有
    違一事不再理原則，其起訴不合法，而以93年度訴字第126
    號裁定駁回其訴。聲請人不服提起抗告，本院認原裁定並無
    違誤，而以94年度裁字第01749號裁定駁回其抗告而告確定
    。聲請人不服上開確定裁定，聲請再審，意旨略謂：聲請人
    均依法定程序起訴，並無不合程式情事，原法院93年度訴字
    第126號裁定竟認聲請人之訴不合程式，顯有行政訴訟法第
    273條第1項第1款適用法規顯有錯誤之違誤；另該裁定又謂
    ：「聲請人92年7月4日以申請書，向相對人請求撤銷90年10
    月2日（九○）地測字第904758號函所為之駁回處分部分，
    業經92年11月11日92年度府訴決字第031號訴願決定發回原
    處分機關應於2個月內速為決定，聲請人應待該部分原處分
    機關之行政處分結果，另行處理，與本件係就已決定之訴願
    再重行提起訴願無涉」等語，而裁定駁回聲請人之訴，復有
    同法條第1項第2款判決理由與主文顯有矛盾情事。而本院上
    開確定裁定未予糾正，亦有上述再審事由云云。經核，對已
    決定之訴願事件重行提起訴願者，應為不受理之決定，訴願
    法第77條第7款定有明文，又起訴不合程式或不備其他要件
    者，行政法院應以裁定駁回之，為行政訴訟法第107條第1項
    第10款所明定，本件聲請人對於已經決定之事件，重行提起
    訴願，從而，原法院93年度訴字第126號裁定及本院原確定
    裁定，分別駁回其訴及抗告，並無不合，尚無適用法規顯有
    錯誤之違誤。至於原法院93年度訴字第126號裁定謂：「聲
    請人92年7月4日以申請書，向相對人請求撤銷90年10月2日
    （九○）地測字第904758號函所為之駁回處分部分，業經
    92年11月11日92年度府訴決字第031號訴願決定發回原處分
    機關應於2個月內速為決定，聲請人應待該部分原處分機關
    之行政處分結果，另行處理，與本件係就已決定之訴願再重
    行提起訴願無涉」等語，係於裁定內附帶說明聲請人向相對
    人請求撤銷90年10月2日（九○）地測字第904758號函所為
    之駁回處分部分，業經訴願決定發回原處分機關處理，不在
    本件裁判範圍，原法院93年度訴字第126號裁定及本院原確定
    裁定，亦無理由與主文顯有矛盾情事，聲請人再審之聲請為
    顯無再審理由，應予駁回。
三、依行政訴訟法第283條、第278條第2項、第104條、民事訴訟
    法第95條、第78條，裁定如主文。
中    華    民    國    95    年    3     月    17    日
                  第三庭審判長法  官  趙  永  康
                              法  官  鄭  淑  貞
                              法  官  侯  東  昇
                              法  官  黃  淑  玲
                              法  官  林  文  舟
以  上  正  本  證  明  與  原  本  無  異
中    華    民    國    95    年    3     月    17    日
                              書記官  王  福  瀛


司法院資訊處製作；財團法人民間司法改革基金會備份。
